【裁判字號】    97,審訴,1199
【裁判日期】    970520
【裁判案由】    毒品危害防制條例
【裁判全文】
臺灣高雄地方法院刑事判決            97年度審訴字第1199號
公  訴  人  臺灣高雄地方法院檢察署檢察官
被      告  甲○○
上列被告因毒品危害防制條例案件，經檢察官提起公訴（97年度
毒偵字第2453號），本院改依簡式審判程序審理，判決如下：
    主  文
甲○○施用第一級毒品，累犯，處有期徒刑玖月。
    事實及理由
一、按本件被告甲○○所犯係死刑、無期徒刑、最輕本刑為3 年
    以上有期徒刑以外之罪，其於準備程序就被訴事實為有罪之
    陳述，經受命法官告知簡式審判程序之旨，並聽取其與公訴
    人之意見後，本院認無不得或不宜改依簡式審判程序進行之
    處，爰依刑事訴訟法第273 條之1 第1 項、第284 條之1 ，
    裁定本件由受命法官獨任進行簡式審判程序，合先敘明。
二、本件犯罪事實及證據，除犯罪事實「甲○○前因施用第一、
    二級毒品而違反毒品危害防制條例案件，經法院判處有期徒
    刑7 月及5 月，應執行有期徒刑10月確定，並於民國（下同
    ）96年5 月31日執行完畢」更正為「甲○○前因施用毒品案
    件，經本院以89年度毒聲字第85號裁定令入戒治處所施以強
    制戒治，嗣經本院以89年度毒聲字第8083號裁定停止戒治，
    復經本院以90年度毒聲字第1646號裁定撤銷停止戒治，於民
    國91年10月29日強制戒治執行完畢釋放出戒治處所。嗣其於
    前開強制戒治執行完畢釋放後5 年內，再犯施用毒品案件，
    經最高法院以94年度台上字第5538號判決、本院以94年度簡
    字第3850號判決，分別判處有期徒刑7 月、5 月確定，並經
    臺灣高等法院高雄分院以95年度聲字第37號裁定，就上開2
    案定應執行刑為有期徒刑10月，並與其先前因偽造文書等案
    件而遭撤銷假釋之殘刑接續執行，於96年5 月31日執行完畢
    」；「在不詳處所」更正為「在其位於高雄縣岡山鎮○○街
    16號之住處」；證據部分補充「被告於本院審理中之自白」
    外，餘均引用檢察官起訴書所載，如附件。
三、按海洛因係毒品危害防制條例第2 條第2 項第1 款所稱之第
    一級毒品，故核被告所為，係犯該條例第10條第1 項之施用
    第一級毒品罪。被告持有第一級毒品海洛因後，進而施用，
    其持有之低度行為應為施用之高度行為所吸收，不另論罪。
    被告有上述之前科紀錄乙情，有臺灣高等法院被告前案紀錄
    表在卷可稽，其受有期徒刑執行完畢，5 年內故意再犯本件
    最重本刑為有期徒刑以上之罪，為累犯，應依刑法第47條第
    1 項規定加重其刑。爰審酌被告經強制戒治後，尚未能戒絕
    毒癮，足證前開保安處分措施實難矯治其惡性，惟念其犯後
    坦承罪行，態度良好，而所犯係為自戕行為，尚未對他人造
    成實害，復參以其先前因施用毒品案件遭論罪科刑之次數等
    一切情狀，量處如主文所示之刑，以資懲儆。扣案之注射針
    筒2 支，係被告代友人王相昌所購買，與其本件施用毒品犯
    行無關，業據其於本院審理中陳述在卷（見本院卷第19頁）
    ，爰不為沒收之宣告，附此敘明。
據上論斷，應依刑事訴訟法第273 條之1 第1 項、第284 條之1
、第299 條第1 項前段、第310 條之2 、第454 條第2 項，毒品
危害防制條例第10條第1 項，刑法第11條前段、第47條第1 項，
判決如主文。
本案經檢察官鄭益雄到庭執行職務。
中    華    民    國    97    年    5     月    20    日
                  刑事第七庭    法  官  陳君杰
以上正本證明與原本無異。
如不服本判決，應於判決送達後10日內，向本院提出上訴狀。
中    華    民    國    97    年    5     月    20    日
                                書記官  李承悌
附錄本判決論罪科刑法條全文：
毒品危害防制條例第10條第1項
施用第一級毒品者，處6月以上5年以下有期徒刑。
附件：
臺灣高雄地方法院檢察署檢察官起訴書
                                    97年度毒偵字第2453號
    被      告  甲○○  男  民國○○年○月○日生
                        國民身分證統一編號：Ｚ000000000號
                        籍設高雄縣岡山鎮○○街16號
上列被告因違反毒品危害防制條例案件，已經偵查終結，認應該
提起公訴，茲將犯罪事實及證據並所犯法條分敘如下：
            犯罪事實
一、甲○○前因施用第一、二級毒品而違反毒品危害防制條例案
    件，經法院判處有期徒刑7月及5月，應執行有期徒刑10月確
    定，並於民國（下同）96年5月31日執行完畢。詎其仍未戒
    斷毒癮，復基於施用第一級毒品海洛因之犯意，於97年1月7
    日15時20分許為警採尿前回溯24小時之某時，在不詳處所，
    施用第一級毒品海洛因1次。因其於97年1月7日15時20分許
    ，為警在高雄縣永安鄉○○路93號後方之太子宮入口，發現
    其將注射針筒2根丟在地上，形跡可疑，上前盤查並經其同
    意後採尿送驗，結果呈海洛因代謝物之嗎啡陽性反應，始悉
    上情。
二、案經高雄縣政府警察局岡山分局報請偵辦。
            證據並所犯法條
一、證據方法及待證事實
┌──┬───────────┬────────────┐
│編號│證據資料              │待證事實                │
├──┼───────────┼────────────┤
│    │被告甲○○之供述、台灣│被告於97年1月7日，經警採│
│1   │檢驗科技股份有限公司濫│集之尿液送驗結果呈嗎啡陽│
│    │用藥物尿液檢驗報告、毒│性反應之事實。          │
│    │品尿液編號與姓名對照表│                        │
├──┼───────────┼────────────┤
│2   │刑案資料查註紀錄表、全│被告執行完畢之5年內，再 │
│    │國施用毒品案件紀錄表。│犯本件施用毒品犯行之事實│
│    │                      │。                      │
└──┴───────────┴────────────┘
二、核被告所為，係違反毒品危害防制條例第10條第1項之施用
    第一級毒品罪嫌。又查其有如事實欄所述之前科，有本署刑
    案資料查註紀錄表附卷可憑，竟於執行完畢之5年內在犯本
    件有期徒刑以上之罪，為累犯，請依同法第47條之規定加重
    其刑。
三、依刑事訴訟法第251條第1項提起公訴。
    此  致
臺灣高雄地方法院
中    華    民    國    97    年    3     月    31    日
                              檢  察  官 乙○○
上正本證明與原本無異
中    華    民    國    97    年    4     月    1     日
                              書  記  官 林雅淳
所犯法條：
毒品危害防制條例第10條
施用第一級毒品者，處六月以上五年以下有期徒刑。
施用第二級毒品者，處三年以下有期徒刑。


司法院資訊處製作；財團法人民間司法改革基金會備份。
